臺灣板橋地方法院刑事判決　　　　　　 95年度訴緝字第283號
公　訴　人　臺灣板橋地方法院檢察署檢察官
被　　　告　甲○○
上列被告因違反毒品危害防制條例案件，經檢察官提起公訴（95
年度毒偵字第3499號、第3788號），被告於準備程序認罪，本院
以簡式審判程序判決如下：
    主  文
甲○○連續施用第一級毒品，累犯，處有期徒刑拾月，扣案之毒
品海洛因淨重貳點壹公克、殘渣袋內之毒品海洛因殘渣（量微無
法秤重）均沒收銷燬，扣案之盛裝上開毒品海洛因使用之包裝袋
肆只、殘渣袋壹只、電子磅秤貳個、分裝杓壹支、脈壓帶壹條、
注射針筒壹支、分裝袋包均沒收；又連續施用第二級毒品，累
犯，處有期徒刑陸月，扣案之毒品安非他命淨重貳公克沒收銷燬
，扣案之盛裝上開毒品安非他命使用之包裝袋貳只、吸食器貳組
均沒收。應執行有期徒刑壹年貳月，扣案之毒品海洛因淨重貳點
壹公克、殘渣袋內之毒品海洛因殘渣（量微無法秤重）、毒品安
非他命淨重貳公克均沒收銷燬，扣案之盛裝上開毒品海洛因使用
之包裝袋肆只、殘渣袋壹只、電子磅秤貳個、分裝杓壹支、脈壓
帶壹條、注射針筒壹支、分裝袋包、盛裝上開毒品安非他命使
用之包裝袋貳只、吸食器貳組均沒收。
    事實及理由
一、按除被告所犯為死刑、無期徒刑、最輕本刑為三年以上有期
    徒刑之罪或高等法院管轄第一審案件者外，於第一次審判期
    日前之準備程序進行中，被告先就被訴事實為有罪之陳述時
    ，審判長得告知被告簡式審判程序之旨，並聽取當事人、代
    理人、辯護人及輔佐人之意見後，裁定進行簡式審判程序，
    刑事訴訟法第273 條之1 第1 項定有明文。經核本件被告甲
    ○○所犯係死刑、無期徒刑、最輕本刑為三年以上有期徒刑
    以外之罪，其於準備程序中就被訴事實為有罪之陳述，經法
    官告知簡式審判程序之旨，並聽取公訴人、被告之意見後，
    本院爰依首揭規定，合議裁定由受命法官獨任進行簡式審判
    程序，合先敘明。
二、本件犯罪事實：
    甲○○前曾於民國90年間因施用毒品案件，經檢察官聲請法
    院裁定送觀察、勒戒及強制戒治後，於91年2 月8 日停止戒
    治付保護管束，至91年5 月6 日期滿執行完畢。又曾於83年
    、84年間因違反麻醉藥品管理條例、肅清煙毒條例、偽藥等
    案件，經法院先後判處有期徒刑十月、五年六月、三年二月
    、三月確定，並經定應執行有期徒刑九年二月，自84年3 月
    23日起執行，其間於88年4 月26日假釋出監，復經撤銷假釋
    ，應執行殘刑三年六月二十六日，至94年12月16日縮行期滿
    執行完畢。詎其猶不知悔改，於上開觀察、勒戒、強制戒治
    及有期徒刑執行完畢後五年內，復基於施用毒品之概括犯意
    ，自95年5 月3 日晚上7 時許起至同年月17日止，在其臺北
    縣蘆洲市○○○路137 巷2 號5 樓、蘆洲市○○街135 之1
    號6 樓等住處及其友人臺北縣新莊市○○路住處等處，分別
    連續施用第一級毒品海洛因、第二級毒品安非他命各多次。
    嗣先後於95年5 月4 日凌晨2 時10分許、同年月17日下午6
    時許，分別在其上址二住處為警查獲，扣得毒品海洛因4 包
    （淨重2.1 公克）、安非他命2 包（淨重2 公克）、電子磅
    秤2 個、分裝杓1 支、脈壓帶1 條、注射針筒1 支、分裝袋
    3 包、吸食器2 組、毒品海洛因殘渣袋1 只（殘渣袋內毒品
    量微無法秤重）等物，並經警採尿送驗後，均驗有鴉片類嗎
    啡及安非他命類等藥物陽性反應，因而查悉上情。案經臺北
    縣政府警察局三重分局、蘆洲分局報請臺灣板橋地方法院檢
    察署檢察官偵查起訴。
三、本件證據：
    (一)被告於審理時之自白。
    (二)臺灣檢驗科技股份有限公司出具之驗尿報告2只。
    (三)扣案之毒品海洛因4 包（淨重2.1 公克）、安非他命2 包
      （淨重2 公克）、電子磅秤2 個、分裝杓1 支、脈壓帶1
      條、注射針筒1 支、分裝袋3 包、吸食器2 組、毒品海洛
      因殘渣袋1 只（殘渣袋內毒品量微無法秤重）等物。
四、又本件被告行為後，94年1 月7 日修正、刪除之刑法第47條
    （將累犯修正限制以故意再犯為限，並增訂強制工作處分擬
    制累犯規定）、第51條（對於有期徒刑合併定應執行刑之上
    限提高至三十年）、第56條（刪除本條連續犯以一罪論之規
    定）等規定，業於95年7 月1 日生效施行，是經依同法第2
    條規定綜合比較新舊法結果，被告本件所犯之罪，依修正後
    之上開規定處斷，並無有利，自仍應適用其行為時之舊法即
    94年1 月7 日修正施行前之刑法上開規定處斷。是核本件被
    告上開所為，係犯毒品危害防制條例第10條第1 項之施用第
    一級毒品罪、同條第2 項之施用第二級毒品罪。其所犯上開
    二罪施用毒品前之持有毒品行為，應為其後施用之行為所吸
    收，不另論罪。被告所為上開二罪之各罪數行為，時間緊接
    ，所犯罪名相同，顯係出於概括之犯意反覆為之，均為連續
    犯，爰依修正前之刑法第56條規定以一罪論，並加重其刑。
    又被告前曾於83年、84年間因違反麻醉藥品管理條例、肅清
    煙毒條例、偽藥等案件，經法院先後判處有期徒刑十月、五
    年六月、三年二月、三月確定，並經定應執行有期徒刑九年
    二月，自84年3 月23日起執行，其間於88年4 月26日假釋出
    監，復經撤銷假釋，應執行殘刑三年六月二十六日，至94年
    12月16日縮行期滿執行完畢，有臺灣高等法院被告全國前案
    紀錄表在卷可稽，被告前受有期徒刑執行完畢，於五年以內
    再犯本件有期徒刑以上之二罪，均為累犯，應依修正前之刑
    法第47條規定，各遞加重其刑。再其所犯上開二罪間，犯意
    各別，行為互殊，所犯罪名不同，應予分論併罰。爰審酌被
    告之素行、再犯各罪施用毒品情節、所生危害及犯罪後之態
    度等一切情狀，各量處如主文所示之刑，並依修正前之刑法
    規定定其應執行之刑。扣案之毒品海洛因淨重2.1 公克、殘
    渣袋內之毒品海洛因殘渣（量微無法秤重）、毒品安非他命
    淨重2 公克，均係查獲之毒品，依毒品危害防制條例第18條
    第1 項前段規定，不問屬於犯人與否，應予沒收銷燬；另扣
    案之盛裝上開毒品海洛因使用之包裝袋4 只、殘渣袋1 只、
    電子磅秤2 個、分裝杓1 支、脈壓帶1 條、注射針筒1 支、
    分裝袋3 包、盛裝上開毒品安非他命使用之包裝袋2 只、吸
    食器2 組等物，則係被告所有供施用各級毒品犯罪所用之物
    ，業據被告供明在卷，惟非屬「專供施用毒品之器具」，另
    依修正前之刑法第38條第1 項第2 款規定，按其所犯各罪，
    併予宣告沒收。
五、依刑事訴訟法第273 條之1 第1 項、299 條第1 項前段、第
    310 條之2 、第454 條，毒品危害防制條例第10條第1 項、
    第2 項、第18條第1 項前段、第23條第2 項，刑法第2 條第
    1 項前段、第11條前段、修正前之刑法第56條、第47條、第
    51條第5 款、第38條第1 項第2 款，判決如主文。
六、如不服本判決，得自收受送達之日起10日內向本院提出上訴
    狀（須附繕本）。
七、至臺灣板橋地方法院檢察署95年度毒偵字第5746號被告違反
    毒品危害防制條例移送併案意旨雖謂：被告甲○○復於95年
    6 月間某日起至同年8 月15日止，在臺北縣三重市○○路75
    號508 室等處，連續施用第一級毒品海洛因及第二級毒品安
    非他命各多次，嗣經警於95年8 月15日下午3 時許，在上址
    處所為警查獲，並扣得毒品海洛因6 包（淨重4.91公克）、
    安非他命2 包（淨重1.15公克）、注射針筒1 支、吸食器2
    組、止血帶3 條等物，因認被告涉有毒品危害防制條例第10
    條第1 項之施用第一級毒品、同條第2 項之施用第二級毒品
    等罪嫌，且該併案被告犯罪時間與本件起訴案件僅隔月餘，
    手段復相同，再施用毒品多為慣性犯罪，堪認被告係基於概
    括犯意為之，為裁判上一罪關係，爰移送併案審理云云。然
    查，上開併案被告施用毒品犯行，僅於查獲時95年8 月間之
    施用毒品犯行，因有驗尿報告，尚堪認定屬實，至併案意旨
    所指被告自95年6 月間開始施用云云，此僅有被告於偵查中
    之供述，並無其他事證可資佐證，是被告自95年6 月間起至
    95年8 月施用前間，是否有施用毒品行為，並無確切證據可
    證，尚難遽認屬實，從而併案案件之犯罪時間與本件犯罪時
    間，即差距有3 個月之久，復無據可證其間有慣性施用毒品
    行為，自難認二案間犯行有裁判上一罪可言，基上理由，上
    開併案本院尚難併予審究，爰移還檢察官另行偵查處理，併
    此敘明。
本案經檢察官靳開聖到庭執行職務
中　　華　　民　　國　　96　　年　　2 　　月　　27　　日
                      刑事第八庭  法　官  彭  全  曄
以上正本證明與原本無異。
                                  書記官  吳  詩  琳
中　　華　　民　　國　　96　　年　　2 　　月　　27　　日
附錄本案論罪科刑法條全文：
毒品危害防制條例第10條
施用第一級毒品者，處 6 月以上 5 年以下有期徒刑。
施用第二級毒品者，處 3 年以下有期徒刑。
